臺灣高等法院高雄分院刑事判決　　 95年度上更(一)字第335號
上　訴　人　臺灣屏東地方法院檢察署檢察官
被　　　告　甲○○（原名朱秀鳳）
被　　　告　乙○○
上二人共同
選任辯護人　梁智豪 律師
上列上訴人因被告偽造文書等案件，不服臺灣屏東地方法院90年
度訴字第3 號中華民國91年6 月18日第一審判決（起訴案號：臺
灣屏東地方法院檢察署88年度偵字第6898號、89年度偵緝字第14
7 號），提起上訴，判決後，經最高法院發回更審，本院判決如
下：
    主  文
原判決關於甲○○、乙○○部分均撤銷。
甲○○、乙○○共同行使偽造私文書，足以生損害於他人，各處
有期徒刑陸月，如易科罰金，均以銀元參佰元即新臺幣玖佰元折
算壹日。附表一、二、三、四所示信用卡簽帳單第一聯即客戶存
根聯共玖拾壹張，附表一、二、三、四所示信用卡簽帳單第二聯
即商店存根聯上偽造之「丙○○」署名共玖拾壹枚，均沒收。
    事  實
一、乙○○與甲○○（原名朱秀鳳）係兄妹關係，乙○○原係高
    雄縣大樹鄉九曲國小之工友，丙○○則為該國小之老師，2
    人為同事關係。乙○○因在外欠債，無力清償，而向丙○○
    借款，丙○○基於同事情誼而應允，丙○○除將會款新臺幣
    （下同）202 萬元、不動產貸款50萬元、教師信用貸款60萬
    元借予乙○○之外，另又申辦中華商業銀行信用卡（卡號00
    00000000000000號）、中國信託商業銀行信用卡（卡號0000
    000000000000號）、香港匯豐銀行信用卡（卡號0000000000
    000000號）、高雄中小企業銀行信用卡（卡號000000000000
    0000號）（以下稱上開信用卡）交予乙○○，供乙○○預借
    現金以清償所積欠之債務。乙○○、甲○○明知丙○○所申
    辦交付之上開信用卡，僅係供乙○○預借現金清償所積欠債
    務之用，竟共同基於意圖為自己不法所有之詐欺取財、行使
    偽造私文書之概括犯意聯絡，連續於附表1 至4 所示之時間
    ，持丙○○所申辦之上開信用卡，至附表1 至4 所示之地點
    （商家）刷卡購物、消費，佯為上開信用卡之持有人而刷卡
    購物、消費，使附表1 至4 所示之商店人員應允以刷卡方式
    付費而在印錄機上刷卡辨識，誤信其係合法持卡人而予以結
    帳，乙○○乃推由甲○○或利用不知情之不詳姓名成年女子
    代為偽簽丙○○之姓名於信用卡簽帳單上（信用卡簽帳單為
    1 式2 聯，第1 聯為客戶存根聯，第2 聯為商店存根聯，偽
    造之「丙○○」署名經複寫後為1 式2 枚），表示係丙○○
    本人簽帳消費，而使附表1 至4 所示之商店人員陷於錯誤，
    交付所購買之物品或允其消費（消費時間、地點、金額均詳
    如附表1 至4 所示），消費金額共計568399元，足以生損害
    於丙○○及如附表1 至4 所示各該特約商店及發卡銀行支付
    帳款之正確性。
二、案經丙○○訴由臺灣屏東地方法院檢察署檢察官偵查起訴。
    理  由
壹、證據能力方面
    按92年1 月14日修正通過之刑事訴訟法施行前，已繫屬於各
    級法院之案件，其以後之訴訟程序，應依修正刑事訴訟法終
    結之。但修正刑事訴訟法施行前已依法定程序進行之訴訟程
    序，其效力不受影響，刑事訴訟法施行法第7條之3定有明文
    。所謂已依法定程序進行之訴訟程序，其「效力不受影響」
    ，依其立法意旨係指為避免程序之勞費，本諸舊程序用舊法
    ，新程序始用新法之一般法則，各級法院於修正之刑事訴訟
    法施行前，已依法踐行之訴訟程序（包含相關證據法則之適
    用），其效力不受影響。故而，對於提起上訴之案件，於修
    正刑事訴訟法施行前，原審法院就可得為證據之證據，已依
    法定程序調查者，其效力亦不受影響而言。另參酌司法院大
    法官會議釋字第582號、第592號解釋意旨，關於其他具證人
    適格之人所為陳述，如事實審法院於刑事訴訟法施行（92年
    9月1日）前，已依法定程序調查者，其效力如何，自應適用
    刑事訴訟法施行法第7 條之3 但書之規定，以為判斷之準據
    （最高法院94年度台上字第5742號判決意旨參照）。查本案
    係於89年12月20日即已繫屬於第一審法院，於91年7 月15日
    繫屬於本院，而告訴人丙○○、證人梁忻琦、李姿瑩、張洵
    瑛、黃義發、鄂惠娟分別於檢察官偵訊及原審法院審理時供
    述之時間均在前述刑事訴訟法92年1 月14日修正通過前，亦
    即均在修正刑事訴訟法施行前，且上開告訴人及證人之供述
    ，原審法院及本院前審均已依修正刑事訴訟法施行前之法定
    調查程序予以調查，揆諸前開說明，其效力不受影響，自得
    引用為論罪之依據。
貳、有罪部分
一、訊據被告乙○○、甲○○（下稱被告）均矢口否認有前開行
    使偽造私文書及詐欺犯行，被告乙○○辯稱：信用卡是告訴
    人丙○○（下稱告訴人）授權我可以任意使用，我去刷卡消
    費時，告訴人都知道，有時候告訴人也在場云云。被告甲○○辯稱：我承認有在信用卡簽帳單上簽名，但是信用卡是告
    訴人同意交給乙○○使用的云云。經查：
(一)告訴人並未同意被告2人以上開信用卡刷卡消費之情，業據
    證人即告訴人結證在卷（見本院卷第53頁），參以被告乙○○既自承係因在外積欠債務，無力清償，始向告訴人借款，
    並拜託告訴人申辦信用卡借錢來幫伊還債（見89年度偵緝字
    第147 號卷第5 頁），則告訴人借款予被告乙○○之唯一目
    的即是在幫助被告乙○○清償債務，豈有可能同意讓「需錢
    還債」之被告持上開信用卡出國旅遊、至百貨公司消費？
(二)觀乎附表1 至4 被告2 人持用上開信用卡刷卡消費之91筆明
    細中，至太平洋百貨公司屏東店刷卡購物計54筆，向中國信
    託郵購計11筆，向旅行社刷卡消費計11筆，至其他商店刷卡
    購物、消費計15筆，上開91筆刷卡消費明細，或係至百貨公
    司購物、或係國內外旅遊、或係郵購物品、或係至KTV 唱歌
    ，無一係與「清償債務」有關，足見附表1 至4 刷卡消費之
    91筆明細，均與告訴人將信用卡交予被告乙○○供其預借現
    金清償債務之目的有悖。
(三)告訴人陳稱：因被告2 人均說乙○○欠地下錢莊錢，且均說
    會繳清貸款及利息，伊一時心軟才會答應借錢給乙○○，取
    款憑條上所蓋用的印章是伊同意讓甲○○去刻的，後來印章
    及存款簿都放在甲○○那裡，所以伊並不知道所貸出來金額
    之去向等語（見88年度偵字第6898號卷第100 、101 頁），
    參以被告甲○○自承：有陪告訴人去辦理貸款事宜，所貸出
    來的錢是告訴人要伊去提領的，伊去辦理告訴人的信用卡時
    告訴人都知情，且告訴人還拿信用卡說乙○○需要用錢，要
    用信用卡去預借現金，所以我們就一起到大眾銀行辦理預借
    現金等語（見88年度偵字第6898號卷第82、101 、102 頁）
    ，足見被告甲○○對於告訴人借款予被告乙○○，及申辦信
    用卡預借現金之目的，均是在於幫助被告乙○○清償所積欠
    之欠款等情甚為明瞭，乃被告甲○○竟於被告乙○○持上開
    信用卡為與「清償債務」無關之購物、消費時，在信用卡簽
    帳單上簽署告訴人之姓名（見89年度偵緝字第147 號卷第10
    0 頁、原審卷第52頁），使附表1 至4 所示之商店人員陷於
    錯誤，誤以為係告訴人親自購物、消費並於簽帳單上簽名，
    而交付所購買之物品或允其消費，足見被告2 人有犯意聯絡
    、行為分擔甚為明灼。
(四)告訴人之所以會申辦上開信用卡予被告乙○○，完全係因為
    基於同事情誼，憐憫被告乙○○在外積欠債務，無力清償，
    始會在將會款202 萬元、不動產貸款50萬元、教師信用貸款
    60萬借予被告乙○○之外，更將其所申辦之上開信用卡交予
    被告乙○○，足見告訴人將信用卡交予被告乙○○之目的，
    僅限於供其預借現金以清償所積欠之債務甚明。綜上所述，
    被告2 人確有逾越告訴人之授權範圍而持上開信用卡購物、
    消費之犯行，被告2 人所辯均係為事後圖卸之詞，不足採取
    ，事證明確，渠等犯行均堪認定。
二、按信用卡簽帳單，係持卡人向特約商店消費後，簽署持卡人
    之姓名，由特約商店將第1 聯交持卡人收執，第2 聯則由特
    約商店取回，再由特約商店將之交與收單機構存查，資以向
    發卡銀行請款，該簽帳單由持卡人簽名，即表示持卡人同意
    依據其與發卡銀行間之約定，對其所購物品或接受服務，均
    應按簽帳單之消費金額，付款予發卡銀行，故持卡人於簽帳
    單簽名，係對所簽金額負擔付款之義務，性質上屬消費付款
    契約書，亦為私文書（最高法院90年度台上字第6898號判決
    意旨參照）。持卡人於特約商店信用卡簽帳單上簽立署押，
    係表示該持卡人有在該特約商店消費簽帳單上所示之事項及
    金額之事實，而特約商店可據以向約定之銀行請款，銀行再
    轉向持卡人請款之意，故如有偽簽他人署押於信用卡簽帳單
    者，自足以生損害於他人，應成立偽造私文書罪（最高法院
    91 年 度台上字第2550號判決意旨參照）。又「刑法第210
    條之偽造私文書，以無製作權之人冒用他人名義而製作該文
    書為要件之一，如果行為人基於他人之授權委託，固不能謂
    無製作權，然行為人未經授權或逾越授權之範圍，而以他人
    名義擅為製作者，即與未受委任，擅權製作無異，自無解於
    偽造私文書之罪責」，亦有最高法院95年台上字第5286號判
    決意旨可供參照。且信用卡刷卡機係電腦之一種，持卡人消
    費後出示信用卡予特約商店，商店人員在刷卡機上鍵入消費
    金額後，將信用卡插入或刷過透過電話線與發卡銀行終端電
    腦連線之刷卡機，使刷卡機判讀信用卡上之電磁紀錄，將信
    用卡上之電磁紀錄與消費金額資料，傳輸至發卡銀行終端電
    腦，於判讀並核對與信用卡契約約定事項相符（如額度等）
    正確後，再透過電話傳輸設備，傳送授權號碼予信用卡刷卡
    機，並隨消費金額列印於信用卡簽帳單上，以他人之信用卡
    或偽造之信用卡持向特約商店經由刷卡機消費而獲取財物，
    因該刷卡機係該發卡銀行機構辦理信用卡契約業務人員之替
    代，對刷卡機所施用之詐術，應視同對自然人所為，自應成
    立刑法上之詐欺罪。
三、告訴人雖同意被告2 人持上開信用卡預借現金清償債務，惟
    並未同意被告2 人持上開信用卡為購物、消費等與預借現金
    清償債務無關之行為，是被告2 人逾越告訴人授權範圍，而
    持上開信用卡為購物、消費等與清償債務無關之行為，致商
    店人員陷於錯誤，而交付所購買之物品或允其消費之行為，
    係犯刑法第216 條、第210 條之行使偽造私文書罪、第339
    條第1 項之詐欺取財罪、第339 條第2 項之詐欺得利罪。被
    告2 人於簽帳單上偽造告訴人署名之行為係偽造私文書之部
    分行為，而其偽造後持以行使，偽造之低度行為為行使之高
    度行為所吸收，不另論罪。被告乙○○利用某不知情之不詳
    姓名成年女子在信用卡簽帳單上偽簽告訴人之署名，係為間
    接正犯。被告2 人就上開犯行，有犯意聯絡及行為分擔，均
    應論以共同正犯（刑法第28條共犯修正施行前規定「2 人以
    上共同實施犯罪之行為者，皆為正犯」，修正施行後規定「
    2 人以上共同實行犯罪之行為者，皆為正犯」，修法後將完
    全未參與犯罪行為之實行之陰謀共同正犯及預備共同正犯刪
    除。而被告2 人對於行使偽造私文書及詐欺取財、詐欺得利
    犯行有犯意聯絡、行為分擔，屬實行之正犯，不論依修正前
    之刑法第28條，或修正後之刑法第28條之規定，均構成共同
    正犯，自不生新舊法比較之問題，應逕依修正後之刑法第28
    條，論以共同正犯）。被告2 人先後多次行使偽造私文書及
    詐欺取財、詐欺得利犯行，時間緊接，罪名與犯罪構成要件
    相同，顯係出於概括之犯意為之，均為連續犯，應依刑法第
    56之規定各論以一罪，並加重其刑（被告行為後，刑法第56
    條連續犯之規定，業於94年1 月7 日修正公布刪除，並於95
    年7 月1 日施行，則被告之犯行，因行為後新法業已刪除連
    續犯之規定，此刪除雖非犯罪構成要件之變更，但顯已影響
    行為人刑罰之法律效果，自屬法律有變更，依新法第2 條第
    1 項規定，比較新、舊法結果，仍應適用較有利於被告之行
    為時法律即舊法論以連續犯）。又被告上開所犯行使偽造私
    文書罪、詐欺取財、詐欺得利罪間，有方法、結果之牽連關
    係，應依刑法第55條牽連犯之規定，從一重之連續行使偽造
    私文書罪處斷（被告行為後，94年1 月7 日修正公布之刑法
    ，自95年7 月1 日施行，修正後之刑法刪除第55條關於牽連
    犯之規定。本件被告所犯上開各罪具有牽連犯之關係，依修
    正前即行為時之規定，應從一重之行使偽造私文書罪處斷；
    依修正後之刑法既已刪除牽連犯之規定，則所犯上述各罪應
    依數罪併罰之規定分論併罰，比較新舊法之規定，修正後之
    規定並非較有利於被告，依刑法第2 條第1 項之規定，應適
    用行為時之法律，即仍應適用修正前刑法第55條之規定論以
    牽連犯）。
四、原審就被告2 人關於附表1 至4 持用告訴人上開信用卡購物
    、消費部分未詳為推求，遽為無罪之判決，即有未合，檢察
    官上訴意旨指摘原判決此部分為無罪之諭知係屬不當，為有
    理由，應由本院將原判決此部分撤銷改判。審酌被告2 人均
    無犯罪前科紀錄，有臺灣高等法院被告前案紀錄表2 紙在卷
    可稽，渠等利用告訴人同情、信任之心態，逾越告訴人之同
    意授權，持用告訴人上開信用卡為附表1 至4之 購物、消費
    行為，次數達91次，刷卡金額計568399元，足以生損害於告
    訴人及如附表1 至4 所示各該特約商店及發卡銀行支付帳款
    之正確性，所為誠屬非是，及渠等犯後否認犯行、未見悔意
    等一切情狀，爰分別量處如主文所示之刑，並均諭知易科罰
    金之折算標準。被告行為時有效之刑法第41條規定「犯最重
    本刑為3 年以下有期徒刑以下之刑之罪，而受6 月以下有期
    徒刑或拘役之宣告，因身體、教育、職業或家庭之關係，執
    行顯有困難者，得以1 元以上、3 元以下折算一日，易科罰
    金」；90年1 月4 日修正、同年月10日經總統公布施行、同
    年月12日生效之刑法第41條第1 項規定「犯最重本刑為5 年
    以下有期徒刑以下之刑之罪，而受6 個月以下有期徒刑或拘
    役之宣告，因身體、教育、職業、家庭之關係或其他正當事
    由，執行顯有困難者，得以1 元以上3 元以下折算1 日，易
    科罰金。但確因不執行所宣告之刑，難收矯正之效，或難以
    維持法秩序者，不在此限」；而94年1 月7 日修正公布，於
    95年7 月1 日施行之刑法第41條第1 項則規定：「犯最重本
    刑為5 年以下有期徒刑以下之刑之罪，而受6個 月以下有期
    徒刑或拘役之宣告者，得以新臺幣1 千元、2 千元或3 千元
    折算一日，易科罰金。但確因不執行所宣告之刑，難收矯正
    之效，或難以維持法秩序者，不在此限」。按行為後法律有
    變更者，適用行為時之法律。但行為後之法律有利於行為人
    者，適用最有利於行為人之法律，刑法第2 條第1 項定有明
    文。茲比較上開行為時法、中間時法、裁判時法關於刑法第
    41條之易科罰金折算標準，應以90年1 月4 日修正、同年月
    10日經總統公布施行、同年月12日生效之刑法第41條第1 項
    規定（即中間時法），較有利於被告，則應依刑法第2 條第
    1 項前段，適用90年1 月4 日修正、同年月10 日 經總統公
    布施行、同年月12日生效之刑法第41條第1 項，修正前罰金
    罰鍰提高標準條例第2 條之規定，定其易科罰金之折算標準
    。
五、被告偽造如附表1 至4 所示之信用卡簽帳單91份（1 式2 聯
    ），其中第1 聯即客戶存根聯計91張，業已交付被告持有，
    且為被告供犯罪所用之物，亦無證據證明業已滅失，爰依刑
    法第38條第1 項第2 款之規定全部宣告沒收（其上所偽造「
    丙○○」署名91枚部分已包括在內，自毋庸另為沒收之諭知
    ）；至於第2 聯即商店存根聯雖已交付商店持有，惟其上所
    偽造如附表1 至4 所示之「丙○○」署名91枚，不能證明業
    已滅失，仍應依刑法第219 條之規定宣告沒收。
參、不另為無罪諭知部分
一、公訴意旨略以：被告乙○○、甲○○係兄妹關係，被告乙○○原係高雄縣大樹鄉九曲國小之工友，告訴人丙○○則為該
    國小之老師，2 人為同事關係。被告乙○○明知自己之月收
    入及資產，尚不足以支應奢靡生活之支出，被告甲○○亦知
    悉上述情況，2 人竟共同基於意圖為自己不法所有之概括犯
    意，於86年年中起至87年5 月間止，連續在九曲國小等處，
    向告訴人謊稱：被告乙○○在外欠債，很可憐，希望告訴人
    能幫忙一下，他們願意代告訴人繳納死會之會款，並願將渠
    等父親朱山田所有坐落於高雄縣大樹鄉○○○段（起訴書誤
    載為小平頂段）第9、10地號2筆土地出售，作為償債之擔保
    等語，向告訴人借款，使告訴人陷於錯誤，而將其於九曲國
    小所參加之4 組互助會（分別為會首廖蕙貞，會期86年1 月
    至90年11月止；會首許憲雄，會期86年1 月至89年7 月止；
    會首龔文筆，會期85年6 月至89年1 月止；會首許憲雄，會
    期87年3 月至92年2 月止），分別於86年9 月、86年10月、
    87年1 月、87年7 月標下會款，共得會款202 萬元，並同意
    提供其所有坐落高雄縣大寮鄉○○段第125 地號土地及其上
    建物，及以公教人員信用貸款之方式，向中華商業銀行屏東
    分行（以下簡稱中華商銀）借款及申請信用卡預借現金，嗣
    後被告甲○○即會同告訴人至中華商銀辦理上述貸款及申請
    信用卡之手續，共計向中華商銀分別借得款項為48萬5 千元
    、60萬元及申請信用卡1 張，告訴人將上述會款202 萬元、
    貸款48萬5 千元、60萬元及所申請之中華商銀信用卡1 張，
    均交付予被告乙○○，供被告乙○○清償債務及預借現金清
    償債務之用。被告乙○○於取得上述款項及信用卡後，尚不
    知足，竟與被告甲○○又基於共同偽造私文書之概括犯意，
    自87年5 月間起，連續偽造告訴人名義之申請書等資料，向
    中國信託商業銀行、MBF 信用卡公司、香港匯豐銀行及高雄
    中小企業銀行，申請核發信用卡，使上開公司陷於錯誤，而
    分別核准發卡，被告甲○○並在上開信用卡背面偽簽告訴人
    署名後，由被告2 人持往銀行預借現金。因認被告2 人涉犯
    刑法第339 條第1 項之詐欺取財罪、第216 條、210 條之行
    使偽造私文書等罪嫌。
二、按犯罪事實應依證據認定之，無證據不得認定犯罪事實；不
    能證明被告犯罪者，應諭知無罪之判決，刑事訴訟法第154
    第2項條、第301條第1 項分別定有明文。又告訴人之告訴，
    係以使被告受刑事訴追為目的，是其陳述是否與事實相符，
    仍應調查其他證據以資審認；認定不利於被告之事實，須依
    積極證據，苟積極證據不足為被告不利事實之認定時，即應
    為有利於被告之認定，更不必有何有利之證據；再者，刑事
    訴訟法上所謂認定犯罪事實之證據，係指足以認定被告確有
    犯罪行為之積極證據而言，如未能發現相當證據或證據不足
    以證明，自不能以推測或擬制之方法，以為裁判基礎；認定
    犯罪事實所憑之證據，雖不以直接證據為限，間接證據亦包
    括在內；然而無論為直接證據或間接證據，其為訴訟上證明
    ，須於通常一般人均不致有所懷疑，而得以確信其為真實之
    程度者，始得據為有罪之認定，此有最高法院52年臺上字第
    1300號、30年上字第816 號、29年上字第3105號、40年台上
    字第86號、76年臺上字第496 號判例意旨可資參照。又刑法
    第339條第1項詐欺罪之成立，以意圖為自己或第三人不法所
    有，以詐術使人將本人或第三人之物交付為要件，所謂以詐
    術使人交付，必須被詐欺人因其詐術而陷於錯誤，若其所用
    方法，不能認為詐術，亦不致使人陷於錯誤，即不構成該罪
    ；刑法第210 條之偽造文書，以無制作權之人冒用他人名義
    而制作該文書為要件之一，如果行為人基於他人之授權委託
    ，即不能謂無制作權，自不成立該條之罪，最高法院亦著有
    46年台上字第260 號、83年台非字第65號、47年台上字第22
    6 號判例意旨可參。
三、公訴人認被告2 人涉有詐欺取財及行使偽造私文書等罪嫌，
    無非係以告訴人之指述及被告2 人一同與告訴人商談銀行借
    款之錄音帶及譯文，並佐以證明書、中華商銀取款憑條，及
    中國信託商業銀行、MBF 信用卡公司、香港匯豐銀行、高雄
    中小企業銀行等之信用卡申請資料，暨上開銀行之信用卡影
    本為其論據。惟訊據被告2 人均堅決否認有詐欺取財及行使
    偽造私文書犯行，辯稱：係告訴人自己同意借款予被告乙○○，且上開信用卡亦是告訴人自已同意申辦的等語。
四、經查：
(一)關於會款202 萬元、不動產貸款50萬元、教師信用貸款60萬
    元部分：
  1.告訴人於原審法院及本院前審審理時供稱：我是九曲國小老
    師，被告乙○○是九曲國小工友，因為他說他有地下錢莊借
    款，我於86年9 月、10月、87年1 月、7 月，一共標了4 會
    會錢共202 萬借給他，我用我高雄縣大寮鄉○○村○○路73
    巷72號4 樓的土地和建物去辦貸款180 萬元，130 萬元還中
    小企銀，不動產的部分是50萬元還有教師信用貸款60萬元，
    共110 萬元，我有同意貸款下來還了銀行的錢剩下來要借給
    他，教師信用貸款下來也要借給他（見原審法院卷第352 頁
    、本院前審卷第57頁）；證人即中華商銀辦理貸款人員梁忻
    琦於偵查時證稱：在87年5 、6 月時先辦小額信用貸款60萬
    元，又在同年7 月左右辦180 萬元房屋貸款，2 筆均由我承
    辦，申請時是由被告甲○○提出告訴人相關資料申請的，而
    在對保時，則是告訴人親自來辦，至於被告甲○○有無一起
    來，我就沒有印象了，2 筆貸款都是匯入被告甲○○來辦貸
    款時一起開的帳戶，告訴人也只有這一個帳戶（見88年偵字
    第6898號卷第100 頁、101 頁）各等語，互參以觀，上開款
    項之借貸均係經告訴人同意而辦理，且係經告訴人親自辦理
    對保，情灼無疑。
  2.再佐以告訴人係九曲國小老師，其於原審法院審理時自承：
    係因出於善心，想幫助他們，而被告等人也向我保證，他父
    親有多筆土地，可以賣了還我，但我並沒有看到權狀或土地
    ，我是陸陸續續借給被告錢的（見原審法院卷第22頁）等語
    。衡情，告訴人為一國小老師，就上開會款、不動產貸款、
    教師信用貸款共300 多萬元之借貸，僅憑被告等人之口頭保
    證，即本於善心，而陸續交付借款，告訴人之良善令人感佩
    ，然觀之告訴人與被告間之往來情形，實難認憑被告等人有
    何施用詐術之情，而告訴人又因何而陷於錯誤，進而交付財
    物，被告2 人所為，核與刑法第339 條第1 項之詐欺取財罪
    之構成要件有間。
  3.至於上開貸款有無經告訴人之手，再親自交予被告等人，僅
    係借款之方式而已，告訴人執此指摘，要與詐欺取財罪之成
    立無關，附為說明。
(二)關於中華商銀、中國信託商業銀行、MBF 信用卡公司、香港
    匯豐銀行、高雄中小企業銀行等銀行之信用卡部分：
  1.信用卡申請程序及徵信：
  中華商銀信用卡（卡號0000000000000000號）部分：
  　告訴人於偵查中自承中華銀行信用卡是伊所申請（見88年偵
    字第6898號卷第101 頁反面）；而於原審法院及本院前審審
    理時亦供承伊有申請中華商銀信用卡，也有填寫中華商銀信
    用卡的簽名，是被告乙○○鼓勵伊去辦的（見原審法院卷第
    22頁、本院前審卷第57頁）等語，故中華商銀信用卡確係告
    訴人同意申辦無訛。
  中國信託商業銀行信用卡（卡號0000000000000000號）部分
    ：
    告訴人雖否認同意申辦該銀行之信用卡，然參之該信用卡之
    承辦人員黃義發於原審法院審理時證稱：「是我推廣的，87
    年他在我們公司申請2張，5月29日核卡這張是我承辦的，上
    面有寫『快發』是快速核卡的意思，我直接到大寮鄉○○路
    的住址去找告訴人請她簽名，申請書是我寫的，簽名是由告
    訴人本人簽的，因為我去過2 次，所以我可以確定是告訴人
    本人簽名，申請書上右上方來源第2 點有『親見本人簽名』
    有打勾，就表示有看到本人，且簽名下面有蓋『親簽無誤』
    、『親訪無誤』有蓋我本人的私章。我之所以會去大寮鄉2
    次，是因為第1次我不知道路要找路，後來我離職後又到美
    國運通上班，我又找他辦卡，所以這個地址我很熟悉」（見
    原審法院卷第514、515頁）。徵信人員鄂惠娟亦證稱：「因
    為快速發卡承辦人員已有做過本人資料的確認，所以我們徵
    信只要用電話確認學校有這一位老師就可以發卡，不一定要
    聯絡上本人。不是快速發卡這張是郵寄申請的，我在87 年5
    月28日上午10時25分有照會到本人才核卡」（見原審法院卷
    第515 頁）各等語，復佐以卷附之信用卡申請文件（見原審
    法院卷第524 、525 頁），益臻該信用卡確實係經告訴人本
    人親自簽名，且經一定之徵信程序無訛，告訴人否認為該張
    信用卡為其所申請，顯與事實不合，不足採信。
  MBF 信用卡公司信用卡（卡號0000000000000000號）部分：
    MBF信用卡公司於88年9月間為台灣協富信用卡股份有限公司
    所併購，且關於以告訴人名義所申請之信用卡資料並未予以
    移轉，此有卷附之台灣協富信用卡股份有限公司於90年6 月
    13日之函覆書狀可佐（見原審法院卷第185、186頁），是該
    張開信用卡並無原申請資料及承辦人員證詞可供法院調查，
    自不得據此為被告2人不利之認定。
  香港匯豐銀行信用卡（卡號0000000000000000號）部分：
    香港匯豐銀行函覆原審法院謂：本案係由該持卡人親自來公
    司辦理且親筆簽名於申請書上，而因其係公教人員，故依本
    行之核卡標準，於申請時僅需出示識別證及身分證正本確認
    係本人後即可辦理，本行承辦人員經核對其身分證正本上之
    記載無誤後即予受理辦卡，該卡之推廣業務員係黃國屏，惟
    其已離職，而該卡係由本行專責徵信人員以電話向其所留之
    戶籍資料經去電查明確認後，始核發該卡，此有該銀行91年
    5月9日91匯卡字第02147號函附卷可參（見原審法院卷第532
    、533 頁），且經證人即該銀行之法務人員張洵瑛於原審法
    院審理時證稱：「因為他是老師只要識別證和身分證就可以
    ，申請書上當時的業務員有寫『來公司辦理且親簽』，申請
    時我們會請他出示身分證的正本，當場我們有核對身分證上
    的職業欄為九曲國小教師，且我們徵信時打0000000 號電話
    ，是他公婆接的，所以在電話後面有註記『公婆』，徵信完
    後核卡下來後就寄到高雄縣大寮鄉○○村○○路73巷72號4
    樓」（見原審法院卷第513 頁）等語，再佐以該信用卡之申
    請文件，足見該張信用卡確係告訴人親自辦理，告訴人一再
    否認該張信用卡為伊所申請，亦與事實不符。
  高雄區中小企業銀行信用卡（卡號0000000000000000號）部
    分：
    證人即該張信用卡之承辦人員李姿瑩於原審法院審理時證稱
    ：「他的申請書是寄過來的，我們收到後作電話確認，我們
    打去大樹鄉九曲國小作確認，電話是0000000 ，我們打過去
    後就表明要找丙○○，他就幫我們轉接，5 月20日左右我們
    有打到學校確認，但當時沒有接到本人，她同事說他在開刀
    ，6 月4 日我們又打過去，她同事說他在上課，我們留下電
    話請他回覆，她回電後我們請他確認他的姓名、英文姓名、
    出生年月日、帳單地址、戶籍地址是否和申請書上所記載的
    相同，並請他提供2 個聯絡人的電話、姓名，我們再幫她補
    填上去，核對這些資料後，我們認為她是申請書上的本人，
    所以就核卡給她。我們打電話過去就表明我們是高雄企銀，
    電話是多少號，請告訴人回電，後來告訴人就回電給我們，
    並不是申請人主動打電話來銀行詢問信訴用卡辦理情形」（
    見原審法院卷第419 頁）等語，顯見該銀行確實對申請信用
    卡之告訴人本人為徵信之工作。復佐以告訴人之帳單住址，
    於87年7 月14日之前都是在高雄縣大寮鄉○○村○○路73巷
    72 號4樓（即告訴人原住所，據告訴人於偵查中自承5 張信
    用卡均收到，而本件信用卡係依所載卡戶住址寄發），7 月
    14 日 之後改成屏東市○○路732 之4 號10樓之5 ，88年1
    月18 日 改成屏東市○○路996 號2 樓之1 ，88年7 月30日
    再改到大樹鄉○○村○○路3 之47號，有附卷高雄區中小企
    業銀行90年3 月8 日90高銀總消金字第39號所附之帳單地址
    可稽（見原審法院卷第111 、112 頁），而在87年7 月14日
    更改住址之前，亦即在87年6 月19日確在世華銀行屏東分行
    和大眾銀行屏東分行預借現金（詳後述），及其他多筆消費
    ，復有高雄區中小企業銀行於91年4 月19日以91高銀總消金
    字第165 號函所附自核卡至88年間之消費歷史明細（補發）
    在卷（見原審法院卷第394 至415 頁）可佐，足認該張信用
    卡之申請，告訴人確係知情，且經其同意，洵堪認定。
  2.預借現金部分：
  以高雄區中小企業銀行前開信用卡預借現金，其明細為：世
    華聯合商業銀行屏東分行、消費日87年6月19日預借2萬元；
    大眾商業銀行屏東分行、消費日87年6月19日預借1萬元；大
    眾商業銀行屏東分行、消費日87年6月22日預借3萬元；大眾
    商業銀行屏東分行、消費日87年7月2日預借3萬元，此有90
    年9月20日90高銀總消金字第456號函在卷可參（見原審法院
    卷第272頁）。
  而該預借現金之手續須本人持身分證及信用卡親自辦理，亦
    有大眾商業銀行屏東分行91年4 月24日以91眾屏字第21號函
    謂：「本分行辦理客戶預借現金業務，均由客戶本人持身分
    證、信用卡至櫃台辦理，經櫃員核對本人與身分證無誤後，
    由端末機取得銀行授權碼，並由客戶簽名確認金額無誤後，
    該項交易始完成」（見原審法院卷第441 頁），及世華聯合
    商業銀行屏東分行91年4月26日以世屏發字第303號函覆原審
    法院謂：「本行承辦信用卡預借現金手續，需由本人持身分
    證及信用卡正本親自來行辦理相關程序」（見原審法院卷第
    502 頁）等可佐。足認高雄區中小企業銀行之信用卡確如前
    所述，係經告訴人之同意或授權而申請，而持該信用卡預借
    現金亦係經告訴人同意而一同前往辦理，被告2 人所為核與
    行使偽造文書之構成要件有間，告訴人雖稱伊確係一同前往
    ，然不知辦理何事，顯與一般事理有違，自不足採。
  再觀以大眾商業銀行屏東分行於90年9 月25日以90屏字第87
    號函覆原審法院，就告訴人於該銀行所辦理之預借現金明細
    ，其中數筆預借現金信用卡，包括前開卡號00000000000000
    00號之高雄中小企業銀行信用卡3筆，卡號00000000000000
    00號之中華商銀信用卡1 筆，及卡號0000000000000000號之
    中國信託商業銀行信用卡2 筆（見原審法院卷第275 、276
    頁），該高雄中小企業銀行、中華商銀、中國信託商業銀行
    等銀行之信用卡3 張，其預借現金消費均在87年6 月、7 月
    間，而該預借現金之手續均須本人持信用卡及身分證親自辦
    理，已如前述。縱如被告甲○○所言並坦承前開5 張信用卡
    背面「丙○○」名字均為其所簽署，而告訴人就預借現金之
    辦理，係與被告甲○○一同前往，為告訴人所不否認，告訴
    人對於上開信用卡之核發及使用，實難諉為不知；其供稱不
    知與被告甲○○至銀行係辦理預借現金，衡諸常情，實難令
    人信憑；縱告訴人係大病初癒，亦難謂其精神疲憊至此，不
    知何以在預借現金之文件上簽名，亦不知何以會有與信用卡
    背面相同之簽名（仿被告甲○○簽『丙○○』之簽名）提供
    予銀行承辦人員核認，告訴人既與被告甲○○一同至銀行，
    卻又以剛開刀出院而推稱不知係何事，顯與常理不合，告訴
    人對於前開信用卡之申請，確係經其同意，而所為之預借現
    金消費亦為告訴人所為，甚屬明確。故而，除上述之高雄區
    中小企業銀行之信用卡確係經告訴人同意，已如前述外，中
    國信託商業銀行信用卡及中華商銀信用卡亦確係經告訴人同
    意而申請，信用卡背面之簽名亦係經告訴人之同意而為之，
    灼然甚明。
(三)綜上，借款部分被告等人確未施用詐術，而信用卡之申請，
    亦係經告訴人同意，有各該銀行之承辦人員至原審法院證述
    無訛，且該信用卡使用期間，關於中國信託商業銀行、高雄
    區中小企業銀行之帳單亦確實寄至告訴人之住處收受（見89
    年度偵緝字第147號卷第86頁，88年度偵字第6898號卷第131
    頁，另依據中國信託商業銀行函文可知告訴人之信用卡關於
    中國信託商業銀行部分係88年1 月18日始變更帳單地址，見
    原審法院卷第137 頁），告訴人豈有不知之理？及以信用卡
    預借現金復係經告訴人同意而為（告訴人亦自承與被告甲○○一起至銀行辦理，見89年度偵緝字第147 號卷第107 頁）
    ，均如前述，職是，被告等供稱信用卡之申請及預借現金均
    係經告訴人之同意等語，堪認可採。是被告2 人所為，核與
    行使偽造私文書、詐欺取財之構成要件不符，甚為明確。
五、綜上所述，公訴人認定被告2 人上開犯嫌所憑之證據，即未
    達通常一般人均不致有所懷疑，而得以確信其為真實之程度
    ，此外，復查無其他積極證據足資證明被告2 人有何行使偽
    造私文書、詐欺取財之犯行，本應就此部分為被告2 人無罪
    之諭知，惟公訴意旨認此部分與前開有罪部分有連續犯及牽
    連犯之裁判上一罪關係，依審判不可分原則，爰不另為無罪
    之諭知，併此敘明。
據上論結，應依刑事訴訟法第369 條第1 項前段、第364 條、第
299 條第1 項前段，刑法第2 條第1 項、第28條、第216 條、第
210 條、第339 條第1 項、第38條第1 項第2 款、第219 條，修
正前刑法第56條、第55條，90年1 月4 日修正、同年月10日公布
施行、同年月12日生效之刑法第41條第1 項前段，罰金罰鍰提高
標準條例第1 條前段，修正前罰金罰鍰提高標準條例第2 條，判
決如主文。
本案經檢察官沈紹嘉到庭執行職務。
中　　華　　民　　國　　96　　年　　1 　　月　　5 　　日
                  刑事第七庭    審判長法  官 莊飛宗
                                      法  官 黃憲文
                                      法  官 孫啟強
以上正本證明與原本無異。
如不服本判決應於收受本判決後10日內向本院提出上訴書狀，其
未敘述上訴理由者，並得於提起上訴後10日內向本院補提理由書
狀（均須按他造當事人之人數附繕本）「切勿逕送上級法院」。
中　　華　　民　　國　　96　　年　　1 　　月　　5 　　日
                                      書記官 黃富美
附錄本件判決論罪科刑法條：
刑法第216 條：
行使第210 條至第215 條之文書者，依偽造、變造文書或登載不
實事項或使登載不實事項之規定處斷。
刑法第210條：
偽造、變造私文書，足以生損害於公眾或他人者，處5 年以下有
期徒刑。
刑法第339條：
意圖為自己或第三人不法之所有，以詐術使人將本人或第三人之
物交付者，處5 年以下有期徒刑、拘役或科或併科1 千元以下罰
金。
以前項方法得財產上不法之利益或使第三人得之者，亦同。
前二項之未遂犯罰之。
  附表一
┌──┬────┬────────┬───────┬───────┬────────┐
│編號│發卡銀行│信用卡卡號      │消費日期(民國)│消費地點(商家)│消費金額(新台幣)│
├──┼────┼────────┼───────┼───────┼────────┤
│ 1  │中華商業│0000000000000000│87年6月23日   │卡摩媚服飾廣東│2400元          │
│    │銀行    │                │              │店            │                │
├──┼────┼────────┼───────┼───────┼────────┤
│ 2  │中華商業│0000000000000000│87年6月24日   │太平洋百貨公司│5700元          │
│    │銀行    │                │              │屏東店        │                │
├──┼────┼────────┼───────┼───────┼────────┤
│ 3  │中華商業│0000000000000000│87年7月8日    │太平洋百貨公司│499元           │
│    │銀行    │                │              │屏東店        │                │
├──┼────┼────────┼───────┼───────┼────────┤
│ 4  │中華商業│0000000000000000│87年7月10日   │世界電話屏東中│18400元         │
│    │銀行    │                │              │正店          │                │
├──┼────┼────────┼───────┼───────┼────────┤
│ 5  │中華商業│0000000000000000│87年8月1日    │綠坊企業行    │10000元         │
│    │銀行    │                │              │              │                │
├──┼────┼────────┼───────┼───────┼────────┤
│ 6  │中華商業│0000000000000000│87年8月1日    │統一男服飾行  │5900元          │
│    │銀行    │                │              │              │                │
├──┼────┼────────┼───────┼───────┼────────┤
│ 7  │中華商業│0000000000000000│87年8月8日    │環華企業行    │15100元         │
│    │銀行    │                │              │              │                │
├──┼────┼────────┼───────┼───────┼────────┤
│ 8  │中華商業│0000000000000000│87年8月8日    │獨領風騷視聽歌│15000元         │
│    │銀行    │                │              │唱            │                │
├──┼────┼────────┼───────┼───────┼────────┤
│ 9  │中華商業│0000000000000000│87年8月27日   │大展旅行社    │15360元         │
│    │銀行    │                │              │              │                │
├──┼────┼────────┼───────┼───────┼────────┤
│ 10 │中華商業│0000000000000000│87年10月28日  │瑞安旅行社有限│11520元         │
│    │銀行    │                │              │公司          │                │
├──┼────┼────────┼───────┼───────┼────────┤
│ 11 │中華商業│0000000000000000│87年12月21日  │太平洋百貨公司│1872元          │
│    │銀行    │                │              │屏東店        │                │
├──┼────┼────────┼───────┼───────┼────────┤
│ 12 │中華商業│0000000000000000│87年12月22日  │太平洋百貨公司│2112元          │
│    │銀行    │                │              │屏東店        │                │
├──┼────┼────────┼───────┼───────┼────────┤
│ 13 │中華商業│0000000000000000│88年1月12日   │太平洋百貨公司│495元           │
│    │銀行    │                │              │屏東店        │                │
├──┼────┼────────┼───────┼───────┼────────┤
│ 14 │中華商業│0000000000000000│88年1月31日   │太平洋百貨公司│350元           │
│    │銀行    │                │              │屏東店        │                │
├──┼────┼────────┼───────┼───────┼────────┤
│ 15 │中華商業│0000000000000000│88年2月6日    │太平洋百貨公司│2000元          │
│    │銀行    │                │              │屏東店        │                │
├──┼────┼────────┼───────┼───────┼────────┤
│ 16 │中華商業│0000000000000000│88年2月6日    │太平洋百貨公司│981元           │
│    │銀行    │                │              │屏東店        │                │
├──┼────┼────────┼───────┼───────┼────────┤
│ 17 │中華商業│0000000000000000│88年2月6日    │太平洋百貨公司│1750元          │
│    │銀行    │                │              │屏東店        │                │
├──┼────┼────────┼───────┼───────┼────────┤
│ 18 │中華商業│0000000000000000│88年2月6日    │太平洋百貨公司│765元           │
│    │銀行    │                │              │屏東店        │                │
├──┼────┼────────┼───────┼───────┼────────┤
│ 19 │中華商業│0000000000000000│88年2月23日   │太平洋百貨公司│2700元          │
│    │銀行    │                │              │屏東店        │                │
├──┼────┼────────┼───────┼───────┼────────┤
│ 20 │中華商業│0000000000000000│88年2月23日   │太平洋百貨公司│3600元          │
│    │銀行    │                │              │屏東店        │                │
├──┼────┼────────┼───────┼───────┼────────┤
│ 21 │中華商業│0000000000000000│88年4月1日    │太平洋百貨公司│1953元          │
│    │銀行    │                │              │屏東店        │                │
├──┼────┼────────┼───────┼───────┼────────┤
│ 22 │中華商業│0000000000000000│88年4月3日    │太平洋百貨公司│1700元          │
│    │銀行    │                │              │屏東店        │                │
├──┼────┼────────┼───────┼───────┼────────┤
│ 23 │中華商業│0000000000000000│88年4月6日    │太平洋百貨公司│612元           │
│    │銀行    │                │              │屏東店        │                │
├──┼────┼────────┼───────┼───────┼────────┤
│ 24 │中華商業│0000000000000000│88年4月21日   │太平洋百貨公司│144元           │
│    │銀行    │                │              │屏東店        │                │
├──┼────┼────────┼───────┼───────┼────────┤
│ 25 │中華商業│0000000000000000│88年4月21日   │太平洋百貨公司│414元           │
│    │銀行    │                │              │屏東店        │                │
├──┼────┼────────┼───────┼───────┼────────┤
│    │        │                │              │              │總計:121327元   │
└──┴────┴────────┴───────┴───────┴────────┘
  附表二
┌──┬────┬────────┬───────┬───────┬────────┐
│編號│發卡銀行│信用卡卡號      │消費日期(民國)│消費地點(商家)│消費金額(新台幣)│
├──┼────┼────────┼───────┼───────┼────────┤
│ 1  │中國信託│0000000000000000│87年8月3日    │瑞安旅行社有限│76800元         │
│    │商業銀行│                │              │公司          │                │
├──┼────┼────────┼───────┼───────┼────────┤
│ 2  │中國信託│0000000000000000│87年8月27日   │大展旅行社    │23040元         │
│    │商業銀行│                │              │              │                │
├──┼────┼────────┼───────┼───────┼────────┤
│ 3  │中國信託│0000000000000000│87年10月28日  │瑞安旅行社有限│20480元         │
│    │商業銀行│                │              │公司          │                │
├──┼────┼────────┼───────┼───────┼────────┤
│ 4  │中國信託│0000000000000000│87年11月30日  │中國信託郵購  │1490元          │
│    │商業銀行│                │              │              │                │
├──┼────┼────────┼───────┼───────┼────────┤
│ 5  │中國信託│0000000000000000│87年11月30日  │中國信託郵購  │1490元          │
│    │商業銀行│                │              │              │                │
├──┼────┼────────┼───────┼───────┼────────┤
│ 6  │中國信託│0000000000000000│87年11月30日  │中國信託郵購  │1490元          │
│    │商業銀行│                │              │              │                │
├──┼────┼────────┼───────┼───────┼────────┤
│ 7  │中國信託│0000000000000000│87年11月30日  │中國信託郵購  │1080元          │
│    │商業銀行│                │              │              │                │
├──┼────┼────────┼───────┼───────┼────────┤
│ 8  │中國信託│0000000000000000│87年11月30日  │中國信託郵購  │690元           │
│    │商業銀行│                │              │              │                │
├──┼────┼────────┼───────┼───────┼────────┤
│ 9  │中國信託│0000000000000000│87年11月30日  │中國信託郵購  │590元           │
│    │商業銀行│                │              │              │                │
├──┼────┼────────┼───────┼───────┼────────┤
│ 10 │中國信託│0000000000000000│87年11月30日  │中國信託郵購  │390元           │
│    │商業銀行│                │              │              │                │
├──┼────┼────────┼───────┼───────┼────────┤
│ 11 │中國信託│0000000000000000│87年12月24日  │太平洋百貨公司│1962元          │
│    │商業銀行│                │              │屏東店        │                │
├──┼────┼────────┼───────┼───────┼────────┤
│ 12 │中國信託│0000000000000000│88年1月5日    │太平洋百貨公司│897元           │
│    │商業銀行│                │              │屏東店        │                │
├──┼────┼────────┼───────┼───────┼────────┤
│ 13 │中國信託│0000000000000000│88年2月6日    │太平洋百貨公司│2264元          │
│    │商業銀行│                │              │屏東店        │                │
├──┼────┼────────┼───────┼───────┼────────┤
│ 14 │中國信託│0000000000000000│88年1月29日   │中國信託郵購  │1490元          │
│    │商業銀行│                │              │              │                │
├──┼────┼────────┼───────┼───────┼────────┤
│ 15 │中國信託│0000000000000000│88年1月29日   │中國信託郵購  │1390元          │
│    │商業銀行│                │              │              │                │
├──┼────┼────────┼───────┼───────┼────────┤
│ 16 │中國信託│0000000000000000│88年1月29日   │中國信託郵購  │590元           │
│    │商業銀行│                │              │              │                │
├──┼────┼────────┼───────┼───────┼────────┤
│ 17 │中國信託│0000000000000000│88年1月29日   │中國信託郵購  │50元            │
│    │商業銀行│                │              │              │                │
├──┼────┼────────┼───────┼───────┼────────┤
│ 18 │中國信託│0000000000000000│88年5月13日   │領南百貨企業股│3474元          │
│    │商業銀行│                │              │份有限公司    │                │
├──┼────┼────────┼───────┼───────┼────────┤
│ 19 │中國信託│0000000000000000│88年5月7日    │太平洋百貨公司│6885元          │
│    │商業銀行│                │              │屏東店        │                │
├──┼────┼────────┼───────┼───────┼────────┤
│ 20 │中國信託│0000000000000000│88年6月27日   │太平洋百貨公司│2500元          │
│    │商業銀行│                │              │屏東店        │                │
├──┼────┼────────┼───────┼───────┼────────┤
│ 21 │中國信託│0000000000000000│88年7月24日   │上賓旅行社股份│66560元         │
│    │商業銀行│                │              │有限公司      │                │
├──┼────┼────────┼───────┼───────┼────────┤
│    │        │                │              │              │總計:215602元   │
└──┴────┴────────┴───────┴───────┴────────┘
  附表三
┌──┬────┬────────┬───────┬───────┬────────┐
│編號│發卡銀行│信用卡卡號      │消費日期(民國)│消費地點(商家)│消費金額(新台幣)│
├──┼────┼────────┼───────┼───────┼────────┤
│ 1  │香港匯豐│0000000000000000│87年7月23日   │馥蓁國際有限公│26630元         │
│    │銀行    │                │              │司            │                │
├──┼────┼────────┼───────┼───────┼────────┤
│ 2  │香港匯豐│0000000000000000│87年7月27日   │馥蓁國際有限公│4710元          │
│    │銀行    │                │              │司            │                │
├──┼────┼────────┼───────┼───────┼────────┤
│ 3  │香港匯豐│0000000000000000│87年7月30日   │馥蓁國際有限公│4200元          │
│    │銀行    │                │              │司            │                │
├──┼────┼────────┼───────┼───────┼────────┤
│ 4  │香港匯豐│0000000000000000│87年8月3日    │瑞安旅行社有限│51200元         │
│    │銀行    │                │              │公司          │                │
├──┼────┼────────┼───────┼───────┼────────┤
│ 5  │香港匯豐│0000000000000000│87年10月14日  │太平洋百貨公司│6580元          │
│    │銀行    │                │              │屏東店        │                │
├──┼────┼────────┼───────┼───────┼────────┤
│ 6  │香港匯豐│0000000000000000│87年10月19日  │太平洋百貨公司│3488元          │
│    │銀行    │                │              │屏東店        │                │
├──┼────┼────────┼───────┼───────┼────────┤
│ 7  │香港匯豐│0000000000000000│87年12月24日  │太平洋百貨公司│1242元          │
│    │銀行    │                │              │屏東店        │                │
├──┼────┼────────┼───────┼───────┼────────┤
│ 8  │香港匯豐│0000000000000000│88年1月5日    │太平洋百貨公司│600元           │
│    │銀行    │                │              │屏東店        │                │
├──┼────┼────────┼───────┼───────┼────────┤
│ 9  │香港匯豐│0000000000000000│88年1月5日    │太平洋百貨公司│600元           │
│    │銀行    │                │              │屏東店        │                │
├──┼────┼────────┼───────┼───────┼────────┤
│ 10 │香港匯豐│0000000000000000│88年1月5日    │太平洋百貨公司│390元           │
│    │銀行    │                │              │屏東店        │                │
├──┼────┼────────┼───────┼───────┼────────┤
│ 11 │香港匯豐│0000000000000000│88年1月17日   │太平洋百貨公司│5360元          │
│    │銀行    │                │              │屏東店        │                │
├──┼────┼────────┼───────┼───────┼────────┤
│ 12 │香港匯豐│0000000000000000│88年1月21日   │太平洋百貨公司│4990元          │
│    │銀行    │                │              │屏東店        │                │
├──┼────┼────────┼───────┼───────┼────────┤
│ 13 │香港匯豐│0000000000000000│88年1月28日   │太平洋百貨公司│1500元          │
│    │銀行    │                │              │屏東店        │                │
├──┼────┼────────┼───────┼───────┼────────┤
│ 14 │香港匯豐│0000000000000000│88年3月31日   │太平洋百貨公司│4576元          │
│    │銀行    │                │              │屏東店        │                │
├──┼────┼────────┼───────┼───────┼────────┤
│ 15 │香港匯豐│0000000000000000│88年4月13日   │太平洋百貨公司│4448元          │
│    │銀行    │                │              │屏東店        │                │
├──┼────┼────────┼───────┼───────┼────────┤
│ 16 │香港匯豐│0000000000000000│88年6月2日    │好幫手電視購物│5300元          │
│    │銀行    │                │              │頻道          │                │
├──┼────┼────────┼───────┼───────┼────────┤
│ 17 │香港匯豐│0000000000000000│88年6月29日   │太平洋百貨公司│3276元          │
│    │銀行    │                │              │屏東店        │                │
├──┼────┼────────┼───────┼───────┼────────┤
│ 18 │香港匯豐│0000000000000000│88年6月29日   │太平洋百貨公司│1500元          │
│    │銀行    │                │              │屏東店        │                │
├──┼────┼────────┼───────┼───────┼────────┤
│ 19 │香港匯豐│0000000000000000│88年7月2日    │太平洋百貨公司│2889元          │
│    │銀行    │                │              │屏東店        │                │
├──┼────┼────────┼───────┼───────┼────────┤
│ 20 │香港匯豐│0000000000000000│88年7月2日    │太平洋百貨公司│2682元          │
│    │銀行    │                │              │屏東店        │                │
├──┼────┼────────┼───────┼───────┼────────┤
│ 21 │香港匯豐│0000000000000000│88年7月2日    │太平洋百貨公司│882元           │
│    │銀行    │                │              │屏東店        │                │
├──┼────┼────────┼───────┼───────┼────────┤
│ 22 │香港匯豐│0000000000000000│88年7月10日   │太平洋百貨公司│1980元          │
│    │銀行    │                │              │屏東店        │                │
├──┼────┼────────┼───────┼───────┼────────┤
│ 23 │香港匯豐│0000000000000000│88年7月12日   │太平洋百貨公司│490元           │
│    │銀行    │                │              │屏東店        │                │
├──┼────┼────────┼───────┼───────┼────────┤
│ 24 │香港匯豐│0000000000000000│88年7月20日   │太平洋百貨公司│2850元          │
│    │銀行    │                │              │屏東店        │                │
├──┼────┼────────┼───────┼───────┼────────┤
│ 25 │香港匯豐│0000000000000000│88年7月20日   │太平洋百貨公司│6130元          │
│    │銀行    │                │              │屏東店        │                │
├──┼────┼────────┼───────┼───────┼────────┤
│    │        │                │              │              │總計:148493元   │
└──┴────┴────────┴───────┴───────┴────────┘
  附表四
┌──┬────┬────────┬───────┬───────┬────────┐
│編號│發卡銀行│信用卡卡號      │消費日期(民國)│消費地點(商家)│消費金額(新台幣)│
├──┼────┼────────┼───────┼───────┼────────┤
│ 1  │高雄中小│0000000000000000│87年7月13日   │馥忝國際有限公│5380元          │
│    │企業銀行│                │              │司            │                │
├──┼────┼────────┼───────┼───────┼────────┤
│ 2  │高雄中小│0000000000000000│87年7月27日   │馥忝國際有限公│3360元          │
│    │企業銀行│                │              │司            │                │
├──┼────┼────────┼───────┼───────┼────────┤
│ 3  │高雄中小│0000000000000000│87年8月3日    │馥忝國際有限公│3110元          │
│    │企業銀行│                │              │司            │                │
├──┼────┼────────┼───────┼───────┼────────┤
│ 4  │高雄中小│0000000000000000│87年8月3日    │瑞安旅行社有限│19200元         │
│    │企業銀行│                │              │公司          │                │
├──┼────┼────────┼───────┼───────┼────────┤
│ 5  │高雄中小│0000000000000000│87年8月27日   │大屏旅行社    │6400元          │
│    │企業銀行│                │              │              │                │
├──┼────┼────────┼───────┼───────┼────────┤
│ 6  │高雄中小│0000000000000000│87年10月28日  │瑞安旅行社有限│11520元         │
│    │企業銀行│                │              │公司          │                │
├──┼────┼────────┼───────┼───────┼────────┤
│ 7  │高雄中小│0000000000000000│88年1月7日    │瑞安旅行社有限│8960元          │
│    │企業銀行│                │              │公司          │                │
├──┼────┼────────┼───────┼───────┼────────┤
│ 8  │高雄中小│0000000000000000│88年1月12日   │太平洋百貨公司│1650元          │
│    │企業銀行│                │              │屏東店        │                │
├──┼────┼────────┼───────┼───────┼────────┤
│ 9  │高雄中小│0000000000000000│88年1月12日   │太平洋百貨公司│1233元          │
│    │企業銀行│                │              │屏東店        │                │
├──┼────┼────────┼───────┼───────┼────────┤
│ 10 │高雄中小│0000000000000000│88年1月12日   │太平洋百貨公司│900元           │
│    │企業銀行│                │              │屏東店        │                │
├──┼────┼────────┼───────┼───────┼────────┤
│ 11 │高雄中小│0000000000000000│88年1月13日   │真光股份有限公│2733元          │
│    │企業銀行│                │              │司屏東分公司  │                │
├──┼────┼────────┼───────┼───────┼────────┤
│ 12 │高雄中小│0000000000000000│88年1月18日   │太平洋百貨公司│1200元          │
│    │企業銀行│                │              │屏東店        │                │
├──┼────┼────────┼───────┼───────┼────────┤
│ 13 │高雄中小│0000000000000000│88年1月21日   │太平洋百貨公司│1500元          │
│    │企業銀行│                │              │屏東店        │                │
├──┼────┼────────┼───────┼───────┼────────┤
│ 14 │高雄中小│0000000000000000│88年1月29日   │太平洋百貨公司│736元           │
│    │企業銀行│                │              │屏東店        │                │
├──┼────┼────────┼───────┼───────┼────────┤
│ 15 │高雄中小│0000000000000000│88年2月23日   │太平洋百貨公司│3881元          │
│    │企業銀行│                │              │屏東店        │                │
├──┼────┼────────┼───────┼───────┼────────┤
│ 16 │高雄中小│0000000000000000│88年4月1日    │太平洋百貨公司│3490元          │
│    │企業銀行│                │              │屏東店        │                │
├──┼────┼────────┼───────┼───────┼────────┤
│ 17 │高雄中小│0000000000000000│88年4月1日    │太平洋百貨公司│500元           │
│    │企業銀行│                │              │屏東店        │                │
├──┼────┼────────┼───────┼───────┼────────┤
│ 18 │高雄中小│0000000000000000│88年4月3日    │太平洋百貨公司│2400元          │
│    │企業銀行│                │              │屏東店        │                │
├──┼────┼────────┼───────┼───────┼────────┤
│ 19 │高雄中小│0000000000000000│88年4月6日    │太平洋百貨公司│3000元          │
│    │企業銀行│                │              │屏東店        │                │
├──┼────┼────────┼───────┼───────┼────────┤
│ 20 │高雄中小│0000000000000000│88年6月7日    │太平洋百貨公司│1824元          │
│    │企業銀行│                │              │屏東店        │                │
├──┼────┼────────┼───────┼───────┼────────┤
│    │        │                │              │              │總計:82977元    │
└──┴────┴────────┴───────┴───────┴────────┘
